【裁判字號】    99,抗,728
【裁判日期】    990721
【裁判案由】    聲請定其應執行刑
【裁判全文】
臺灣高等法院刑事裁定                   99年度抗字第728號
抗  告  人
即受刑人    甲○○
上列抗告人因聲請定其應執行刑案件，不服臺灣桃園地方法院99
年度聲字第1594號，中華民國99年5月24日第一審裁定（聲請案
號：臺灣桃園地方法院檢察署99年度執聲字第1000號），提起抗
告，本院裁定如下：
    主  文
抗告駁回。
    理  由
一、原裁定意旨略以：受刑人甲○○因毒品危害防制條例等罪，
    經先後判處如原裁定附表所示之刑，均經分別確定在案。茲
    檢察官聲請定其應執行之刑，認聲請為正當，應定其應執行
    之刑。又附表所示各罪，其所宣告之刑原即均非屬得易科罰
    金之刑，是其所犯數罪併罰之罪，自無刑法第41條第8項規
    定之適用，而無得依同條第1項之規定予以易科罰金。依刑
    事訴訟法第477條第1項，刑法第53條、第51條第5款，定其
    應執行刑為有期徒刑3年6月等語。
二、抗告意旨略以：依刑法第51條、第2條第1項以及刪除舊法第
    56條之連續犯實係實務界對「同一罪名」認定過寬，併案浮
    濫，造成不公。所謂公平原則對新制之一罪一罰，獨對施用
    毒品部分有欠公允之處，參照新法實施以來，如5次販賣行
    為，依次分別判15年計75年，定應執行刑約為18年6月至19
    年；又如犯普通強盜案件6件，分別判刑5年6月計33年，定
    應執行刑為6年6月左右等；而6次施用毒品分別判刑1年2月
    ，定應執行刑卻成6至7年左右，二者之間，天壤之別，恐有
    違公平原則、比例原則云云。
三、按裁判確定前犯數罪者，併合處罰之，而數罪併罰，有二裁
    判以上者，依刑法第51條之規定，定其應執行之刑；又宣告
    多數有期徒刑，於各刑中之最長期以上，各刑合併之刑期以
    下定其刑期，但不得逾30年，刑法第50條、第51條第5款及
    第53條分別定有明文。再按法律上屬於自由裁量之事項，有
    其外部性界限及內部性界限，並非概無拘束。依據法律之具
    體規定，法院應在其範圍選擇為適當之裁判者，為外部性界
    限；而法院為裁判時，應考量法律之目的，及法律秩序之理
    念所在者，為內部性界限。法院為裁判時，二者均不得有所
    踰越（最高法院80年台非字第473號判例意旨）。在數罪併
    罰，有二裁判以上，定其應執行之刑時，固屬於法院自由裁
    量之事項，然仍應受前揭外部性界限及內部性界限之拘束（
    最高法院93年度台非字第192號判決意旨參照）。若未逾越
    上開外部界限與內部界限，即無違法或不當之處可言。
四、經查：本件抗告人先後犯有如原裁定附表所示之施用毒品等
    5罪，業經法院分別判處如原裁定附表所示之刑，應於各刑
    中之最長期以上（即11月以上），各刑合併之刑期以下（即
    3年10月以下），定其應執行之刑期；又受刑人所犯如原裁
    定附表編號3至4所示之罪，前經臺灣桃園地方法院以98年度
    審訴緝字第2578號判決定其應執行之刑為有期徒刑1年2月，
    有本院被告前案紀錄表在卷可參。從而，原裁定就受刑人所
    犯如原裁定附表所示各罪，定其應執行之刑為有期徒刑3年6
    月，既在外部性界限（即3年10月以下）、內部性界限（即3
    年7月，原裁定附表編號3至4所示之罪曾定應執行刑為有期
    徒刑1年2月）之範圍內，自難認原審法院就本件裁量權之行
    使，有何違法或不當之處。至抗告人陳稱其所犯之罪屬低度
    危害社會之行為，其定應執行之刑，反較高度行為為重等情
    ，惟本件原審法院就本件裁量權之行使，並未逾越上開外部
    界限與內部界限，且無違法或不當之處，受刑人執此作為請
    求減輕應執行刑之理由，並無理由，應予駁回。
據上論斷，應依刑事訴訟法第412條，裁定如主文。
中    華    民    國    99    年    7     月    21    日
                  刑事第六庭審判長法  官  郭豫珍
                                  法  官  黃斯偉
                                  法  官  吳淑惠
以上正本證明與原本無異。
如不服本裁定，應於收受送達後五日內向本院提出抗告狀。
                                  書記官  陳雅加
中    華    民    國    99    年    7     月    22    日

司法院資訊處製作；財團法人民間司法改革基金會備份。
